# 请教陈版，为销售产品需要购买客户软件系统会计处理

提问人：kurorooo 时间：2020-04-24 00:51:00
你好，陈版。想请教下您，公司现在为客户做代加工，客户要求加工的产品需要嵌入客户自己开发的软件，问题如下：
1 、公司购买客户的软件系统配合产品销售应该在什么科目入账？
2 、如果入无形资产或者长期待摊费用，摊销的期限应该按照合同约定软件使用年限，还是按照与客户合作的时间？按照按照合同约定软件使用年限，就是 2 年，但是实际上与客户合作已经超过两年，并且仍继续将产品搭载客户的软件系统销售给客户，如果按照与客户合作年限的话，无法预计。。。

回答人：chenyiwei
因为客户明确要求“加工的产品需要嵌入客户自己开发的软件”，如果该软件购入后只能用于嵌入到销售给该客户的产品中，不能用于其他用途，则对购入客户的软件而支付给客户的款项应作为对收入的冲抵，支付时借记其他流动资产，后续在确认对该客户的销售收入时，按照系统、合理的方式分摊该项其他流动资产，作为对收入的冲抵。
如果购入的软件可由本企业用于其他用途，则可以单独确认一项无形资产，其摊销额采用系统、合理的方式分摊计入销售给该客户的产品成本，以及其他用途相关的成本费用中。